【裁判字號】    95,台上,7084
【裁判日期】    951221
【裁判案由】    常業贓物
【裁判全文】
最高法院刑事判決            九十五年度台上字第七０八四號
上  訴  人  甲○○
上列上訴人因常業贓物案件，不服台灣高等法院高雄分院中華民
國九十三年四月八日第二審判決（九十二年度上訴字第一九八０
號，起訴案號：台灣高雄地方法院檢察署九十一年度偵字第八七
一七號），提起上訴，本院判決如下：
    主  文
原判決關於甲○○部分撤銷，發回台灣高等法院高雄分院。
    理  由
本件原判決撤銷第一審關於上訴人甲○○部分科刑之判決，依牽
連犯之例改判論處上訴人共同以犯寄藏贓物罪為常業罪刑，固非
無見。
惟查：按「審判期日應全程錄音；必要時，並得全程錄影。」、
「訊問被告，應全程連續錄音；必要時，並應全程連續錄影。但
有急迫情況且經記明筆錄者，不在此限。」、「筆錄內所載之被
告陳述與錄音或錄影之內容不符者，除有前項但書情形外，其不
符之部分，不得作為證據。」，刑事訴訟法第四十四條之一第一
項、第一百條之一第一、二項分別定有明文。原判決認定上訴人
明知如原判決附表（下稱附表）一所示之機車，為姓名年籍不詳
綽號「榮仔」之成年男子所竊取，竟為圖厚利，允為「榮仔」拆
解上開贓車後予以改裝，每部代價新台幣（下同）二千或三千元
，先由「榮仔」打電話聯絡上訴人，並告知上訴人前往高雄市○
○區○○路旁之空地及高雄縣市之其他地點，將「榮仔」事先竊
得停放各該處所，詳如附表一所示之贓車，受託寄放後搬運駛回
，藏放在高雄縣鳳山市○○路四十三號之鐵皮屋內等情，係以上
訴人坦承不諱為其論據，惟上訴人警詢僅供承伊被查獲時所騎的
該部贓車係外號「榮仔」之男子在不詳處所竊得後，打電話叫伊
騎往鳳山市○○路四十三號拆解組合，於偵查中並未坦承前開犯
行，於原審亦僅坦承有騎乘一部贓車，似未全部坦承犯行，而第
一審民國九十二年六月十八日筆錄雖載上訴人供承有收受ＺＮＱ
─五０一號等七部遭竊機車後，搬運回上址解體等語，然經原審
勘驗第一審錄音帶，該日並無此問答內容（見原審卷第一二四至
一二六頁），另九十二年八月二十日審判筆錄雖記載上訴人有坦
承收受ＺＮＱ─五０一號等七部贓車，及解體另十七部機車等語
，惟經第二審勘驗錄音帶結果，第一審當日錄音帶無法放出聲音
等情，亦有勘驗筆錄可憑（見原審卷第五一頁），則第一審法院
於九十二年八月二十日進行審判程序，究竟有無依規定為全程有
效錄音？如未依規定全程錄音，則該筆錄記載之效力如何？原判
決未先予說明，遽認上訴人已全部坦承犯行，即有判決不備理由
之違誤。又上訴人行為後，刑法已於九十四年二月二日修正公布
，刪除原第三百五十條贓物常業犯處罰之規定，並自九十五年七
月一日施行，原審未及比較新舊法之適用，亦屬無可維持。以上
或為上訴意旨所指摘，或為本院得依職權調查之事項，應認原判
決有撤銷發回更審之原因。又原判決關於上訴人湮滅證據及不另
為無罪諭知部分，基於審判不可分之原則，一併發回，併此敘明
。
據上論結，應依刑事訴訟法第三百九十七條、第四百零一條，判
決如主文。
中    華    民    國  九十五  年   十二   月  二十一  日
                      最高法院刑事第七庭
                          審判長法官  呂  潮  澤
                                法官  吳  昆  仁
                                法官  孫  增  同
                                法官  趙  文  淵
                                法官  吳      燦
      本件正本證明與原本無異
                                      書  記  官
中    華    民    國  九十五  年  十二  月   二十八   日
                                                      Ｅ


司法院資訊處製作；財團法人民間司法改革基金會備份。
